【裁判字號】    96,訴,863
【裁判日期】    970826
【裁判案由】    偽造文書
【裁判全文】
臺灣臺北地方法院刑事判決        96年度訴字第863、1481號
    公  訴  人  臺灣臺北地方法院檢察署檢察官
    被      告  壬○○
    選任辯護人  鄧雲奎律師
    被      告  丁○○
1
    選任辯護人  陳崇善律師
                陳泰源律師
    被      告  卯○○
    選任辯護人  林光彥律師
    被      告  甲○○
    選任辯護人  李建賢律師
    被      告  申○○
    選任辯護人  姚念林律師
上列被告等因偽造文書案件，經檢察官提起公訴（93年度偵字第
18939 號）及追加起訴（96年度偵緝字第2193、1930號），本院
判決如下：
    主  文
壬○○、丁○○共同連續行使偽造私文書，足以生損害於公眾及
他人，各處有期徒刑壹年，各減為有期徒刑陸月，如易科罰金，
均以銀元參佰元即新臺幣玖佰元折算壹日。扣案如附表一所示之
物均沒收。
甲○○、申○○共同連續行使偽造私文書，足以生損害於公眾及
他人，各處有期徒刑捌月，各減為有期徒刑肆月，如易科罰金，
均以銀元參佰元即新臺幣玖佰元折算壹日。扣案如附表二所示之
物均沒收。
卯○○無罪。
    事  實
一、緣民國88年11月間，德寶營造股份有限公司（下稱德寶公司
    ）以新台幣（下同）4億3500萬元，承包臺北市政府停車管
    理處（下稱停管處）「中山14、15號公園附建地下停車場工
    程」（下稱係爭停車場工程），該工程基地需挖運土方計18
    萬5783方土，其中8 萬1145方為棄土，其餘為可回收之砂質
    餘土。丁○○及未○○於89年中向寅○○（經另案偵查後為
    不起訴處分確定）借用其擔任負責人之湧進有限公司（下稱
    湧進公司）牌照，與德寶公司洽商承攬土方挖運棄事宜，為
    配合德寶公司提報棄土計畫以符合開工規定，乃透過虹緯工
    程股份有限公司（下稱虹緯公司）負責人壬○○仲介報立棄
    土填方區，適壬○○、丁○○得悉午○○等所施作之臺中縣
    環線C322A 標神岡段工程（下稱臺中C322A 標工程；該工程
    業主為交通部臺灣區國道新建工程局《下稱國工局》，由力
    拓公司承包，力拓公司將土方工程轉包予金聯合公司，金聯
    合公司再分包予宮廈公司之午○○與己○○施作，另由昭凌
    公司負責監造）需要土源，雖明知臺北至臺中之運距過遠、
    運費高而實務上不易執行，惟為盡速報立棄土填方區以得供
    德寶公司向停管處申報棄土計畫，仍決定報立臺中C322A 標
    工地為棄土填方區，89年7 月壬○○、丁○○即陪同臺中C3
    22A 標工程監造人員辦理北上取土檢驗；迨通過土質檢驗後
    ，壬○○之虹緯公司即與丁○○所借牌之湧進公司於89 年8
    月3 日簽訂「工程協定書」，而由湧進公司以總價649 萬60
    00元（即每立方80元，共8 萬1200立方，土方運費另計）價
    格委託壬○○報立棄土填方區（約定頭期款為經臺北市政府
    核准而通知德寶公司得以開工時，應支付壬○○總價款之70
    % 即454 萬7200元），德寶公司嗣亦與丁○○所借牌之湧進
    公司於89年8 月7 日簽立「工程承攬合約書」，由湧進公司
    負責係爭停車場工程之土方運棄工程；89年8 月8 日負責監
    造臺中C322A 標工程之昭凌公司由承辦人子○○行文國工局
    第二區工程處臺中工務所借土計畫符合規定，擬同意備查，
    國工局第二區工程處於89年8 月14日函覆同意備查，湧進公
    司取得該函後即轉交德寶公司憑以向停管處提出棄土計畫申
    請，期間丁○○等因所借牌之湧進公司資金不足，與永吉營
    造有限公司（下稱永吉公司）總經理卯○○（另為無罪判決
    ，詳後述）合作，於89年8 月24日、89年9 月4 日簽立「金
    錢借貸暨金融帳戶權利契約書」、「工程費用分擔暨利潤保
    證契約書」，約定由永吉公司挹注資金，湧進公司擔保永吉
    公司獲取工程利潤；嗣89年9 月7 日經停管處函覆德寶公司
    同意備查，德寶公司於89年9 月8 日取得開工許可，壬○○
    於德寶公司取得開工許可後，向湧進公司催討而取得前述「
    工程協定書」約定之頭期款454 萬7200元，其中並交付部分
    進土保證金予臺中C322A 標工程之午○○等人，壬○○則實
    際取得200 餘萬元之仲介報酬。而自89年9 月8 日正式開挖
    土方後陸續挖運之5 萬2956方餘土，僅少數運至臺中C322A
    標工地，多數由實際負責工地之丁○○指示運棄至其他不詳
    地點，嗣丁○○因德寶公司要求提出蓋有收土證明章之「臺
    北市工程剩餘土方管理管制憑單」（下稱運送憑單），以辦
    理土方運棄項目估驗，丁○○遂要求當初仲介報立臺中C322
    A 標工地為棄土填方區之壬○○幫忙，壬○○因已收取鉅額
    報酬不便拒絕，兩人乃基於共同行使偽造私文書之概括犯意
    聯絡，因丁○○分批郵寄交付壬○○轉由臺中C322A 工程午
    ○○補章之空白憑單，經午○○僅同意依實於其中54份運送
    憑單上補蓋收土證明章，餘均予拒絕而退回壬○○，遂由壬○○在不詳時間地點，偽造臺中C322A 標工程「棄土收料章
    」後蓋用印文、並偽造載運司機「名」、「陳」、「羅」等
    及收土員「生」、「財」、「李進財」等之署押於4524份運
    送憑單（如附表一所示）私文書後，將此不實文書交由丁○○轉由不知情之德寶公司人員，自89年10月起向停管處行使
    報請估驗，足生損害於停管處、國工局，及主管機關要求公
    共工程依棄土計畫執行以控管餘土流向之正確性；嗣89年10
    月間，負責監造臺中C322A 工程之昭凌公司子○○，發現兩
    地進出土方數量差距甚大，要求包商說明，經確認湧進公司
    僅運送500 方餘土至臺中C322A 標工程工地後，於89年11月
    18日以取土進度嚴重落後為由，函報國工局取消借土，國工
    局於89年11月30日函告停管處取消借土，停管處旋要求德寶
    公司停工，而丁○○、壬○○共同行使之上開偽造運送憑單
    ，亦因數量及章戳樣式與國工局二區處臺中工務所留存之運
    送憑單底聯明顯不符，而未通過估驗。
二、德寶公司嗣與湧進公司解除合約，並因工程遭停管處要求停
    工，亟欲覓得合法棄土場，以便再提出棄土計畫而繼續進行
    係爭停車場工程，乃將土方運棄工程轉包予福旺機械工程有
    限公司（下稱福旺公司）之申○○，而土方仲介商甲○○知
    悉申○○亟欲取得棄土證明，乃於90年2 月初，由甲○○以
    其姊夫「張明錡」之名，代表址設在雲林縣土庫鎮之「懷鼎
    工程有限公司」（下稱懷鼎公司，負責人為丑○○《經檢察
    官另案移送臺灣雲林地方法院併案審理》），而與申○○之
    福旺公司洽談販售棄土證明，議妥由福旺公司以每方100 元
    價格，向懷鼎公司購買11萬9448方棄土證明（懷鼎公司僅出
    具證明，不收容係爭停車場工程餘土），嗣由懷鼎公司出具
    土石方棄置同意書及雲林縣土庫鎮公所同意登錄備查函等，
    均交由申○○交予德寶公司持以向停管處提出「第3 期棄土
    計畫申請」，經停管處函覆同意備查，而甲○○、丑○○、
    申○○均明知上開數量之棄土，實際上係載運至新店廣寶砂
    石場、林口、桃園大溪、新屋等處，惟為辦理土方運棄項目
    估驗，竟基於共同行使業務上登載不實文書、行使偽造私文
    書之概括犯意，推由丑○○於90年4 月9 日、90年7 月12日
    、90年8 月24日、90年10月16日，以懷鼎公司名義出具其業
    務上所製作之內容不實文書即「工程完成證明」，表示係爭
    停車場工程棄土總數量分別達3 萬6441點2 方、3 萬3110點
    8 方、3 萬2013點4 方、2 萬2830方而均已全數棄土完成，
    並於90年2 月至10月中旬間，偽造載運司機「詹」、「邱」
    、「魏」等及收土員「王進樹」等之署押於1 萬0545份之「
    營建工程剩餘土石方運送處理證明」（即運送憑單）（如附
    表二所示）私文書後，將此等不實文書均交由申○○轉由不
    知情之德寶公司人員向停管處行使報請估驗，足生損害於停
    管處、國工局，及主管機關要求公共工程依棄土計畫執行以
    控管餘土流向之正確性。
三、案經法務部調查局臺北市調查處移送臺灣臺北地方法院檢察
    署檢察官偵查起訴及追加起訴。
    理  由
甲、有罪部分（被告壬○○、丁○○、甲○○、申○○部分）：
一、證據能力：
    本判決此節認定事實所引用之證據資料，業據當事人及辯護
    人於審理中均陳明同意引用為本案證據，本院審酌該等言詞
    供述或書面，依其作成時之情況並無不適當或顯不可信之情
    形，依刑事訴訟法第159條之5之規定，均有證據能力，合先
    敘明。
二、本院之認定：
(一)、事實一部分：
１、訊據被告壬○○、丁○○，均矢口否認有事實一所述犯行。
    被告壬○○辯稱：這個案子伊從頭到尾只是仲介，介紹他們
    認識，伊是賺中間的佣金，兩邊的工程及工地伊都管不到，
    臺北工地是丁○○在處理，臺中神岡工地是由午○○的公司
    在處理，借土計劃書出來之後伊就退手，沒有再過問他們的
    事；伊從來沒有跟丁○○拿過運送憑單，只有一次丁○○將
    運送憑單寄到公司，癸○○收到以後就交給己○○，從來沒
    有說到什麼補章的事情；係爭運送憑單是5聯式，製作時1次
    複寫5張，每張均已完成其上各欄簽名，並蓋妥「棄土收料
    章」戳記後，由德寶公司「每日」函報其中2聯（其中3聯中
    有1聯是由國工局臺中工務所存查），伊家住臺中，怎麼可
    能「每日」到位於臺北市之德寶公司偽造運送憑單；且伊自
    81年迄今，因有精神方面長期疾病而在醫院診治，如認構成
    犯罪，應依刑法第19條規定不罰或減輕云云。被告丁○○辯
    稱：這個案子一開始是伊接洽的，後來未○○說他有朋友要
    作，未○○就介紹寅○○去辦簽約的動作，卯○○也是未○○介紹找來出資金的，卯○○、寅○○、未○○都有答應要
    給伊佣金，但他們簽完約後沒有給伊佣金，未○○、寅○○
    叫伊先到現場顧一下，領到款之後就會把佣金給伊，所以伊
    才會留在工地；因為這個案子伊從談到施工一共有10 個月
    與德寶公司往來，車輛、交通、人、工具都是伊找的，伊比
    較熟，伊會告訴他們今天要挖多少土要出幾輛車，但伊不知
    道是誰跟車隊說土要運到何處，司機是自己互相通知的；空
    白憑單補章是因為司機有很多沒有帶運送憑單回來交到臺北
    工地，伊有與壬○○協調以空白憑單補章，因為臺中工地是
    由壬○○介紹的，伊跟壬○○說臺中那邊的管制憑單都沒有
    回來臺北，讓臺北這邊報數量，所以伊就跟壬○○說請他向
    臺中工地催一下把單子弄回來，讓伊這邊可以報數量，單子
    交回來時臺中神岡工地的章就已經蓋了，伊不知道是誰蓋的
    ，也不知道內容是不實在的，伊以為土確實有送到神岡工地
    去云云。
２、經查：
(1)、88年11月間，德寶公司以4 億3500萬元，承包臺北市政府停
    管處係爭停車場工程，該工程基地需挖運土方計18萬5783方
    土，其中8 萬1145方為棄土，其餘為可回收之砂質餘土，德
    寶公司與湧進公司於89年8 月7 日簽立「工程承攬合約書」
    ，由湧進公司負責係爭停車場工程之土方運棄事宜；又壬○○擔任負責人之虹緯公司與湧進公司於89年8 月3 日簽訂「
    工程協定書」，由湧進公司以總價649 萬6000元（即每立方
    80元，共8 萬1200立方，土方運費另計）價格委託壬○○報
    立棄土填方區（約定頭期款為經臺北市政府核准而通知德寶
    公司得以開工時，應支付壬○○總價款之70% 即454 萬7200
    元），而決定報立臺中C322A 標工地為棄土填方區，89年8
    月8 日負責監造臺中C322A 標工程之昭凌公司由承辦人子○○行文國工局第二區工程處臺中工務所借土計畫符合規定，
    擬同意備查，國工局第二區工程處於89年8 月14日函覆同意
    備查，湧進公司取得該函後轉交德寶公司憑以向停管處提出
    棄土計畫申請，嗣89年9 月7 日停管處函覆德寶公司同意備
    查，德寶公司於89年9 月8 日取得開工許可，壬○○亦依前
    述與湧進公司「工程協定書」之約定取得頭期款454 萬7200
    元，其中並交付部分進土保證金予午○○等人，壬○○實際
    取得200 餘萬元之仲介報酬；係爭停車場工程自89年9 月8
    日正式開挖土方後陸續挖運5 萬2956方餘土，湧進公司經由
    德寶公司向停管處提出棄土運送憑單報請估驗，惟89年10月
    間，負責監造臺中C322A 標工程之昭凌公司子○○發現兩地
    進出土方數量差距甚大，經確認湧進公司僅運送500 方餘土
    至臺中C322A 標工地後，於89年11月18日以取土進度嚴重落
    後為由，函報國工局取消借土，嗣國工局於89年11月30日函
    告停管處取消借土，停管處旋要求德寶公司停工，而上開運
    送憑單亦因其中4524份之數量及章戳樣式與國工局二區處臺
    中工務所留存之管制憑單底聯明顯不符，而未通過估驗等情
    ，為被告壬○○、丁○○等所不爭執，且有卷附89年8月3日
    湧進公司與虹瑋公司之「工程合約書」、89年8月7日德寶公
    司與湧進公司之「工程承攬合約書」、國工局二區處「工程
    審驗申請單」、89年8月14日國工局二區處同意備查函、89
    年11月30日國工局二區處取消借土通知函、真實及偽造之運
    送憑單各54份、4524份（以上見法務部調查局臺北市調查處
    移送卷宗《下稱調查卷》第136至143、149、151、178 、
    184至203頁，及臺北市停管處97年2月19日函送本院之運送
    憑單影本《見本件外放證據卷》），暨臺灣臺北地方法院檢
    察署檢察官指揮檢察事務官實施勘驗紀錄（真實之運送憑單
    上係蓋用力拓公司「土方進場管制章」、金聯合公司「神岡
    工務所」橢圓章，偽造之運送憑單上係蓋用臺中C322A標工
    程「棄土收料章」，其上並有司機「名」、「陳」、「羅」
    等及收土員「生」、「財」、「李進財」等署押）（見
    本件審理卷第230至232頁）可稽。
(2)、被告壬○○、丁○○雖均否認有何共同行使偽造運送憑單私
    文書之犯行，並以前情置辯。惟查，如事實一所述被告丁○○與未○○借用湧進公司牌照而取得係爭停車場工程之土方
    運棄工程，並實際負責工地之統籌管理，被告丁○○為申請
    估驗而與被告壬○○共同偽造運送憑單，向臺北市停管處行
    使之事實，業據：
(3)、證人即湧進公司登記負責人寅○○於審理中證稱：湧進公司
    有借牌給朋友未○○（按業經本院依法傳拘未到）、丁○○
    跟德寶公司簽訂土方工程合約；因為伊都在桃園中壢，臺北
    市伊沒有作，他們說要跟德寶公司接工程，說沒有牌要向伊
    借牌；湧進公司與虹瑋公司所簽訂的工程合約書也是丁○○
    、未○○帶壬○○過來跟伊簽的，也都是丁○○、未○○與
    德寶公司在接觸，後來因為他們需要資金，所以又與永吉公
    司接觸，湧進公司與永吉公司的權利契約書是未○○帶伊去
    簽的，該權利契約書只是在講說承攬工程時必須繳交的履約
    保證金要退還給永吉公司，伊想說牌都已經借給他們了，他
    們的金錢關係如何與伊無關，他們向永吉公司借貸款項另有
    再打借據；工地那邊都是丁○○與未○○在處理，伊看到整
    個車隊運輸發錢是永吉營造有派人在那裡處理；請款時是丁○○帶伊去向德寶公司領錢，支票先存入湧進公司的帳戶去
    提示，因為湧進公司的帳戶存摺印章伊都有交給永吉公司，
    由永吉公司去處理；後來發生事情後，伊有到德寶公司瞭解
    狀況，當時丁○○及德寶公司的人也在場，伊問丁○○說運
    送憑單是誰製作的，丁○○跟伊說是他們自己製作出來的等
    語（見本院97年3 月6 日審理筆錄）；
(4)、證人即德寶公司工地主任丙○○於審理中證稱：湧進公司是
    丁○○自己來工地跟伊接洽的，後來就按照發包程式規定請
    他們報價、簽約，是丁○○與未○○用湧進公司的名義來簽
    約的，依照契約他們必須要提報棄土地點，再由德寶公司定
    在計劃書裡面，報給工程主辦機關也就是臺北市政府停管處
    ，湧進公司當時陳報的棄土地點是神岡段工程的工地，一開
    始他們在提報棄土地點的時候，伊有去看過，丁○○陪同伊
    與羅昌展三人驅車赴臺中環線勘查，現場工務所是由壬○○
    陪同介紹環境，當時伊也不曉得壬○○為何會出現在臺中工
    地；工地一開始是由丁○○、未○○在現場，後來卯○○在
    現場，伊不知道卯○○與湧進公司的關係；申報估驗時必須
    檢附運送憑單，運送憑單是湧進公司負責印製的，交給德寶
    公司，開始出土的時候，隨同運土給司機，整個運棄土完成
    之後再收回來，德寶公司再報給臺北市政府停管處；運送憑
    單收回來是由丁○○這邊交給伊等，其他還有無其他人有交
    過，伊不知道，因為是下面的人彙整完畢交給伊，當時伊下
    面的人有洪文傑等；管制憑單是1 式5 聯，不一定每日都收
    ，有時候會晚好幾天，再一起送給伊等語（見本院97年5 月
    29日審理筆錄）；
(5)、證人即德寶公司工地監工洪文傑於審理中證稱：湧進公司派
    駐在現場的是丁○○及未○○，丁○○及未○○幾乎每天都
    在工地，伊沒有常看到卯○○，看過他沒幾次；運送憑單丁○○及未○○都有交過給伊，是否還有其他人伊現在不記得
    ；工地每天都會製作施工日報表記載運土的車次，隔天會報
    給停管處，但不一定會有聯單，如果沒有聯單的話會後補等
    語（見本院97年3 月6 日審理筆錄）；
(6)、證人即臺中C322A標工程包商午○○於審理中證稱：伊與己○○及宮廈公司合作，以宮廈公司名義與金聯合公司承作中
    二高國道四號的工程，因為伊等需求土方，所以壬○○來跟
    伊接觸說他有土方，就辦理借土的程式，伊平常都是與壬○○接洽，後來在臺北14、15號工地才看過另外兩位被告一次
    ，壬○○與伊在談進土計畫的時候，伊有要求他提出每方30
    元的保證金；工地的現場都是己○○（按業經本院依法傳拘
    未到）收受土方，進場之後會有簽證，壬○○一般都是與工
    地主任己○○接觸，己○○會再跟伊說；一般的流程是司機
    把土方送進來，司機有他們的一般簽單，伊等也有國工局的
    4 聯簽單，伊等會一起收起來簽收，不一定會在停管處的運
    送憑單上面簽收，後來壬○○有透過己○○拿一疊停管處的
    運送憑單，要求伊等在上面簽收蓋章，昭凌公司的人員跟伊
    等確認後，就只有蓋確實有收到的500 立方米的運送憑單，
    在這過程中應該有伊等退回去之後，然後又再拿過來，爭執
    了幾次，己○○拿過來的時候，昭凌公司與己○○有爭執，
    伊與己○○也有爭執，壬○○也有在場爭執；在調查站時，
    伊才發現有部分運送憑單是偽造的，而且也經力拓公司確認
    那些是偽造的，因為不是他們的章，伊認得己○○簽名的字
    跡，運送憑單上「生」打壹個圈，應該不是己○○的簽名，
    己○○的簽名很大、很誇張等語（見本院96年12月13日審理
    筆錄）；
(7)、證人即負責監造臺中C322A標工程的昭凌公司工程師子○○
    於審理中證稱：C322A標工程有向臺北市中山14、15號公園
    附建停車場工程借土回填，承包商有提出這個計畫，經過伊
    等同意，伊等是只針對力拓公司，金聯合公司、午○○、己○○都有在現場；因為進土是陸陸續續的進，伊是於工程開
    始1個月左右，發現提報的數量與現場實際進土的數量不符
    ，伊等要求力拓公司說明，沒有說清楚之前不能再進土，後
    來好像臺北土方就停止出土了等語（見本院97年1月17日審
    理筆錄）；
(8)、證人即虹緯公司會計癸○○於審理中證稱：有一次有個寫臺
    北工地寄來的包裹，因為伊等之前都是與臺北工地的丁○○
    聯絡，所以伊猜想是丁○○寄的，寄來的包裹上面有註明請
    壬○○轉交給臺中工地，公司小姐不知道以為是要給壬○○
    的，所以就打開來看，裡面有1、2百張白色的紙張，整疊的
    厚度沒有很厚，東西後來放在伊這邊保管，伊打電話給臺中
    工地，他們就派己○○來拿等語（見本院97年3月6日審理筆
    錄）；
(9)、綜合上開證人之證述：I證人寅○○明白證稱向湧進公司借
    牌者為丁○○及未○○，亦是丁○○及未○○要求伊與壬○○、卯○○簽工程合約書、權利契約書，工地那邊是丁○○
    與未○○在處理的等情，核與證人丙○○證稱是被告丁○○
    、未○○用湧進公司名義與德寶公司簽約等情，及證人丙○○、洪文傑均證稱丁○○、未○○幾乎都在工地等情相符；
    而被告丁○○亦自承工地的車輛、交通、人及工具都是伊找
    的，伊會告訴他們今天要挖多少土、要出幾輛車等情，丁○○、未○○顯係實際負責統籌調配工地現場事宜之人，另丁○○所謂其留在工地現場，係因卯○○、寅○○、未○○都
    有答應要給佣金云云，則無任何證據可佐其說，堪認向湧進
    公司借牌承包係爭停車場工程之土方運棄工程者，乃被告丁○○及未○○2 人無訛；II又證人丙○○證稱：伊有收過丁○○透過伊下面的人所交付的運送憑單，當時伊下面的人有
    洪文傑等情，再證人洪文傑證稱：丁○○、未○○均有交過
    運送憑單給伊等情，及證人癸○○證稱：伊有收過從臺北工
    地寄來的包裹，註明請壬○○轉交臺中工地，後來是臺中工
    地的己○○過來拿的等情，另證人午○○證稱：壬○○有透
    過己○○拿過整疊停管處的運送憑單，要求伊等要在上面簽
    收蓋章，因有爭執而來回退過幾次，壬○○在補蓋章過程中
    曾爭執數量等情，末證人寅○○於審理中證稱：丁○○曾向
    伊自承運送憑單是他們自己製作出來的等語，而被告丁○○
    亦於審理中供、證稱：伊有與壬○○協調以空白憑單補章，
    因為臺中工地是由壬○○介紹的，伊跟壬○○說請他向臺中
    工地催一下把單子弄回來讓臺北這邊報數量，回來時章已經
    蓋好了等語（見本院97年5 月29日審理筆錄），足認被告丁○○確為使己借牌承作之工程得以順利申請估驗，明知己實
    際負責統籌之工地現場之棄土，並未全數運至臺中C322A 標
    工地，仍持空白運送憑單交由壬○○偽造後，經由德寶公司
    人員向停管處行使報驗之事實，洵屬明確。
(10)、至被告壬○○另爭執：癸○○證稱收到包裹那次伊沒有接觸
    到運送憑單、伊家住在臺中不可能每日到臺北德寶公司偽造
    運送憑單、伊有精神障礙等節。查：I證人癸○○雖另稱其
    所收受之由臺北工地寄出而指明交由壬○○轉交臺中C322A
    標工地之包裹，並非直接經由被告壬○○之手轉交等情，惟
    證人癸○○自承僅見過內含1 、2 百張空白單據包裹之1 次
    寄送，而本件偽造之運送憑單高達4 千餘張，證人午○○並
    證稱要求補章之過程歷經數次往返，顯難僅執證人此部分證
    述即認被告壬○○對於補蓋運送憑單之過程全然未參與；II
    又前述證人丙○○、洪文傑業已證述運送憑單未必每日交回
    德寶公司乙情，並經臺北市停管處97年2 月19日函覆本院稱
    ：廠商僅須每月15日及月終最後1 日以運送憑單申請估驗等
    情（見本院審理卷第266至267頁），被告辯稱運送憑單須每
    日到臺北繳送運送云云，顯屬無稽；III再被告壬○○雖提出
    中華民國身心障礙手冊1紙，及聲請本院向國防醫學院三軍
    總醫院調取其精神科病歷，顯示患有「精神官能性憂鬱症」
    等情（見本院審理卷第55頁、審理卷第26至66頁），惟查，
    本件被告壬○○縱有精神病史，然被告於案發期間擔任虹緯
    公司負責人、與湧進公司簽約、向臺中C322A標工程洽談借
    土事宜，復自承因本案仲介已實際取得200餘萬元之酬勞，
    顯見被告壬○○於案發期間之認知辨識能力甚為清晰，難認
    有何不能辨識或辨識能力顯著減低之情形，被告辯稱於本案
    行為時有精神障礙云云，洵屬圖卸之詞。被告所辯，均無可
    採。
３、綜上，本件被告壬○○、丁○○如事實一所述之犯行，事證
    明確。
(二)、事實二部分：
１、訊據被告甲○○、申○○均對事實二所述犯行坦承不諱（見
    本院97年8 月7 日審理筆錄）；且經證人即共犯丑○○，及
    證人即載運棄土司機辛○○、辰○○、庚○○、戊○○、乙○○於調查、審理中證述明確；並有懷鼎公司土石方棄置同
    意書、雲林縣土庫鎮公所同意登錄備查函、德寶公司第3期
    棄土計畫申請、臺北市停管處90年3 月21日同意備查函、臺
    北市停管處90年3 月30日函檢附之現場查證紀錄、現場相片
    8 紙，及懷鼎公司90年4 月9 日、90年7 月12日、90年8 月
    24日、90年10月16日之「工程完成證明」、偽造之運送憑單
    等件（以上見調查卷第342至377頁、調查卷第16至23、96頁
    ）附卷可稽，足認被告等於審理中出於任意性之自白，均與
    事實相符而堪採信。
２、綜上，本件被告甲○○、申○○如事實二所述之犯行，事證
    明確。
三、論罪科刑：
(一)、事實一部分：
１、被告壬○○、丁○○行為後，刑法於94年1 月7 日修正，於
    94年2 月2 日公佈，於95年7 月1 日施行。按行為後法律有
    變更者，適用行為時之法律，但行為後之法律有利於行為人
    者，適用最有利於行為人之法律，刑法第2 條第1 項定有明
    文，此條規定與刑法第1 條罪刑法定主義契合，而貫徹法律
    禁止溯及既往原則，係規範行為後法律變更所生新舊法律比
    較適用之準據法。查被告等行為後施行之刑法刪除第56條連
    續犯之規定，所犯各罪應依數罪併罰之規定分論併罰，經比
    較修正前、後之法律，以修正前之法律較有利於被告等，是
    本件應適用修正前之刑法相關規定。
２、(1)查被告壬○○、丁○○如事實欄一所述，共同偽造臺中C3
    22A標工程「棄土收料章」後蓋用印文、並偽造載運司機及
    收土員之署押於運送憑單私文書後，轉由不知情之德寶公司
    人員持向臺北市停管處行使報請估驗，核被告等所為，均係
    犯刑法第216、210條之行使偽造私文書罪；被告等偽造印章
    、印文、署押之行為係偽造私文書之部分行為，而偽造私文
    書之低度行為復為行使偽造私文書之高度行為所吸收，均不
    另論罪。被告等利用不知情之德寶公司人員向臺北市停管處
    行使偽造私文書，為間接正犯。被告等就上開犯行，有犯意
    聯絡及行為分擔，為共同正犯。被告等先後多次行使偽造私
    文書之犯行，各時間緊接，方法相同，各觸犯構成相同之罪
    名，顯係各基於概括犯意為之，應各依連續犯規定論以一罪
    ，並均依法加重其刑。(2)爰審酌被告壬○○、丁○○於犯罪
    後均否認犯罪，態度不佳，暨其等犯罪之動機、目的、手段
    、生活狀況、品行、智識程度、犯罪所生之危害等一切情狀
    ，分別量處如主文所示之刑。(3)被告壬○○、丁○○犯罪之
    時間係於96年4月24日之前，且均無中華民國九十六年罪犯
    減刑條例所定不得減刑之情形，爰均依同條例第2條第1項第
    3 款規定，減其宣告刑2分之1；又按同條例第9條規定，犯
    最重本刑為5年以下有期徒刑以下之刑之罪，依本條例規定
    減為6月以下有期徒刑、拘役者，應於為減刑裁判時，併諭
    知易科罰金折算之標準，而按被告等行為後，其等行為時之
    原刑法第41條第1項前段規定：「犯最重本刑為3年以下有期
    徒刑以下之刑之罪，而受6月以下有期徒刑或拘役之宣告，
    因身體、教育、職業或家庭之關係，執行顯有困難者，得以
    1 元以上3元以下折算一日，易科罰金。」，惟該條業於90
    年1月4日修正、於同月10日經總統公佈施行，90年1月10日
    施行之刑法第41條第1項規定：「犯最重本刑為5年以下有期
    徒刑以下之刑之罪，而受6個月以下有期徒刑或拘役之宣告
    ，因身體、教育、職業、家庭之關係或其他正當事由，執行
    顯有困難者，得以1元以上3元以下折算1日，易科罰金。但
    確因不執行所宣告之刑，難收矯正之效，或難以維持法秩序
    者，不在此限。」，嗣該條文再於94年1月7日修正、於94年
    2 月2日公佈、於95年7月1日施行，95年7月1日施行之刑法
    第41條第1項前段規定：「犯最重本刑為5年以下有期徒刑以
    下之刑之罪，而受6個月以下有期徒刑或拘役之宣告者，得
    以新臺幣1千元、2千元或3千元折算一日，易科罰金。」，
    比較行為時法、中間法、裁判時法之易科罰金折算標準，以
    中間時法即90年1月10日施行之刑法第41條第1項前段規定，
    較有利於被告等，爰依90年1月10日施行之刑法第41條第1項
    前段規定，諭知被告等減刑後易科罰金之折算標準。(4)末查
    如附表一所示偽造之印章、印文、署押，不論屬於犯人於否
    ，均應依刑法第219條規定，宣告沒收。
(二)、事實二部分：
１、被告甲○○、申○○行為後，刑法於94年1 月7 日修正，於
    94年2 月2 日公佈，於95年7 月1 日施行。按行為後法律有
    變更者，適用行為時之法律，但行為後之法律有利於行為人
    者，適用最有利於行為人之法律，刑法第2 條第1 項定有明
    文，此條規定與刑法第1 條罪刑法定主義契合，而貫徹法律
    禁止溯及既往原則，係規範行為後法律變更所生新舊法律比
    較適用之準據法；又刑法修正之比較新舊法，應就罪刑有關
    之共犯、未遂犯、想像競合犯、牽連犯、連續犯、結合犯，
    以及累犯加重、自首減輕暨其他法定加減原因（如身份加減
    ）與加減例等一切情形，綜其全部罪刑之結果而為比較（最
    高法院95年度第8 次刑庭會議決議參照）。而關於事實二之
    新、舊法比較適用：１、按被告等行為後施行之刑法第33條
    第5 款規定罰金刑為新臺幣1 千元以上，以百元計算之，修
    正前則規定罰金刑為銀元1 元即新臺幣3 元以上，經比較修
    正前、後之法律，以修正前之法律較有利於被告等；２、被
    告等行為後施行之刑法刪除第56條連續犯之規定，所犯各罪
    應依數罪併罰之規定分論併罰，經比較修正前、後之法律，
    以修正前之法律較有利於被告；３、被告等行為後施行之刑
    法刪除第55條牽連犯之規定，所犯各罪應依數罪併罰之規定
    分論併罰，經比較修正前、後之法律，以修正前之法律較有
    利於被告等；４、修正後刑法第31條第1 項增訂但書規定，
    雖無特定關係而成立之正犯或共犯者，得減輕其刑，此部分
    增訂雖非犯罪構成要件之變更，但顯已影響非身份犯之被告
    之刑罰法律效果，自屬法律有變更，經比較修正前、後之法
    律，以修正後第31條第1 項規定，較有利於被告等；５、綜
    合上開新、舊法比較結果，揆諸前揭最高法院決議及刑法第
    2 條第1 項前、後段規定之「從舊、從輕」原則，應適用修
    正前刑法之相關規定。
２、(1)查被告甲○○、申○○如事實二所述與丑○○，共同由丑
    ○○於其業務上所製作之文書即懷鼎公司工程完成證明上登
    載不實內容，並偽造載運司機及收土員之署押於運送憑單私
    文書後，均轉由不知情之德寶公司人員持向臺北市停管處行
    使報請估驗，核被告等所為，均係犯刑法第216、215條之行
    使業務上登載不實之文書罪，及同法第216、210條之行使偽
    造私文書罪；被告等業務上登載不實文書之低度行為，應為
    行使業務上登載不實文書之高度行為吸收，另被告等偽造署
    押之行為係偽造私文書之部分行為，而偽造私文書之低度行
    為復為行使偽造私文書之高度行為所吸收，均不另論罪。被
    告等利用不知情之德寶公司人員向臺北市停管處行使業務上
    登載不實文書、行使偽造私文書，為間接正犯。被告等與丑
    ○○就上開犯行，有犯意聯絡及行為分擔，為共同正犯（被
    告等雖非懷鼎公司之負責人，惟其與公司負責人丑○○共犯
    因身份關係而成立之刑法第216條、第215條之行使業務登載
    不實文書罪，依修正前刑法第31條第1項規定，仍論以共同
    正犯論）。被告等先後多次行使偽造私文書、行使業務上登
    載不實文書之犯行，各時間緊接，方法相同，各觸犯構成相
    同之罪名，顯係各基於概括犯意為之，應各依連續犯規定論
    以一罪，並均依法加重其刑。被告等所犯上開行使偽造私文
    書、行使業務上登載不實文書罪間，有方法結果之牽連關係
    ，應從一重之行使偽造私文書罪論處。(2)爰審酌被告甲○○
    、申○○於犯罪後均坦承犯行，態度尚稱良好，暨其等犯罪
    之動機、目的、手段、生活狀況、品行、智識程度、犯罪所
    生之危害等一切情狀，分別量處如主文所示之刑。(3)被告甲○○、申○○犯罪之時間係於96年4月24日之前，且均無中
    華民國九十六年罪犯減刑條例所定不得減刑之情形，爰依同
    條例第2條第1項第3款之規定，減其宣告刑2分之1；又按同
    條例第9條規定，犯最重本刑為5年以下有期徒刑以下之刑之
    罪，依本條例規定減為6月以下有期徒刑、拘役者，應於為
    減刑裁判時，併諭知易科罰金折算之標準，而按被告等行為
    時即90年1月10日施行之刑法第41條第1項規定：「犯最重本
    刑為5年以下有期徒刑以下之刑之罪，而受6個月以下有期徒
    刑或拘役之宣告，因身體、教育、職業、家庭之關係或其他
    正當事由，執行顯有困難者，得以1元以上3元以下折算1日
    ，易科罰金。但確因不執行所宣告之刑，難收矯正之效，或
    難以維持法秩序者，不在此限。」，嗣該條文於94年1月7日
    修正、於94年2月2日公佈、於95年7月1日施行，95年7月1日
    施行之刑法第41條第1項前段規定：「犯最重本刑為5年以下
    有期徒刑以下之刑之罪，而受6個月以下有期徒刑或拘役之
    宣告者，得以新臺幣1千元、2千元或3千元折算一日，易科
    罰金。」，比較行為時法、裁判時法之易科罰金折算標準，
    以行為時法即90年1月10日施行之刑法第41條第1項規定，較
    有利於被告等，爰依90年1月10日施行之刑法第41條第1項前
    段規定，諭知被告等減刑後易科罰金之折算標準。(4)末查如
    附表二所示偽造之署押，不論屬於犯人於否，均應依刑法第
    219條規定，宣告沒收。
乙、無罪部分（被告卯○○部分）：
一、公訴意旨略以：德寶公司於89年中，經土方仲介商丁○○介
    紹，由被告卯○○借用寅○○所有之湧進公司牌照，向德寶
    公司簽訂土方工程承攬合約，約定由湧進公司負責係爭工程
    土方之挖運事宜，而被告卯○○嗣即與前述被告壬○○、丁○○共同為如事實一所述之犯行，因認被告卯○○涉犯刑法
    第216條、第210條之行使偽造私文書罪嫌。
二、按犯罪事實應依證據認定之，無證據不得認定犯罪事實；又
    不能證明被告犯罪者，法院應諭知無罪之判決，刑事訴訟法
    第154條第2項、第301條第1項分別定有明文。次按認定不利
    於被告之事實，須依積極證據，茍積極證據不足為不利於被
    告事實之認定時，即應為有利於被告之認定，更不必任何有
    利之證據；又刑事訴訟法上所謂認定犯罪事實之積極證據，
    係指適合於被告犯罪事實認定之積極證據而言，雖不以直接
    證據為限，間接證據亦包括在內，然而無論直接或間接證據
    ，其為訴訟上之證明，須於通常一般之人均不致有所懷疑，
    而得確信其為真實之程度者，始得據為有罪之認定，倘其證
    明尚未達到此一程度，而有合理之懷疑存在而無從使事實審
    法院得有罪之確信時，即應由法院為諭知被告無罪之判決（
    最高法院40年臺上字第86號、30年上字第816 號、29年上字
    第3105號、76年臺上字第4986號判例意旨參照）。
三、本件公訴人認被告卯○○與被告壬○○、丁○○共犯行使偽
    造私文書犯行，乃以前述證人寅○○、丙○○、午○○、丁○○等之證述，及卷附89年8 月3 日湧進公司與虹瑋公司之
    「工程合約書」、89年8 月7 日德寶公司與湧進公司之「工
    程承攬合約書」、國工局二區處「工程審驗申請單」、89年
    8 月14日國工局二區處同意備查函、89年11月30日國工局二
    區處取消借土通知函、真實及偽造之運送憑單各54份及4524
    份，暨臺灣臺北地方法院檢察署檢察官指揮檢察事務官實施
    勘驗紀錄等，為其主要論據。訊據被告卯○○堅決否認有何
    行使偽造私文書犯行，辯稱：伊並無借用湧進公司牌照行為
    ，伊之所以涉入本件工程，係因於89年8 月中旬，伊同學簡
    明祥介紹自稱湧進公司代表之丁○○、未○○，兩人持湧進
    公司與德寶公司已簽訂之89年8 月7 日工程承攬合約書，稱
    本案棄土計畫業已辦好，且有很高之利潤，但工程費用需要
    5 千餘萬元，湧進公司之資金不足，希望伊能借款550 萬元
    給湧進公司予德寶公司作為本案工程履約保證金，及代墊土
    方載運費用等支出週轉金700 餘萬元，而湧進公司承諾給付
    保證利潤，伊遂於89年8 月24日代表永吉公司與湧進公司簽
    訂「金錢借貸暨金融帳戶權利契約書」出借550 萬元，並於
    89年9 月4 日再與湧進公司簽訂「工程費用分擔暨利潤保證
    契約書」出借700 萬元週轉金，故向湧進公司借牌之人為丁○○與未○○，伊僅代表永吉公司與丁○○、未○○所代表
    之湧進公司進行商業合作，借土計畫及棄土計畫均非由伊所
    提出，伊從未經手運送憑單，亦不知土方之實際數量及去向
    ，且伊依永吉公司與湧進公司之合作關係，須依湧進公司所
    出具之運送憑單及現金簽收單支出費用，乃運送憑單收受對
    象之一，為偽造文書行為之被害人，不可能是偽造運送憑單
    之行為人等語。
四、經查：
(一)、證據能力：
    本判決此節認定事實所引用之證據資料，業據當事人及辯護
    人於審理中均陳明同意引用為本案證據，本院審酌該等言詞
    供述或書面，依其作成時之情況並無不適當或顯不可信之情
    形，依刑事訴訟法第159條之5之規定，均有證據能力，合先
    敘明。
(二)、本院之認定：
１、公訴人雖指訴被告卯○○係向寅○○借用湧進公司之牌照，
    而為向德寶公司簽訂係爭停車場土方工程承攬合約之人，惟
    查，依前述證人寅○○於審理中明白證稱向湧進公司借牌者
    為丁○○及未○○，亦是丁○○及未○○要求伊與壬○○、
    卯○○簽工程合約書、權利契約書等情（見本院97年3 月6
    日審理筆錄），核與證人丙○○證稱是被告丁○○、未○○
    用湧進公司名義與德寶公司簽約的等情（見本院97年5 月29
    日審理筆錄）相符；另丁○○所謂其留在工地現場，係因卯
    ○○、寅○○、未○○都有答應要給佣金云云，則無證據可
    佐其說，堪認向湧進公司借牌承包係爭停車場工程之土方運
    棄工程者，乃被告丁○○及未○○甚明，業如前述；又依卷
    附被告卯○○所提出、經證人楊錫楨證述由其見證（見本院
    97年4 月24日審理筆錄）之「89年9 月4 日工程費用分擔暨
    利潤保證契約書」（甲方－永吉公司、乙方－湧進公司、乙
    方保證人－未○○），明載「第2 條：乙方擔保甲方在本案
    工程獲得淨利潤450 萬元，該淨利潤含發給甲方在工地現場
    兩員薪資，其餘工程利潤歸屬乙方」、「第3 條：本案工程
    施工期間所需之事務作業費、現場人員管理費、機械租用費
    、餘土載運費、律師費... 等費用均由乙方負擔，其中施工
    期間之餘土載運費、施工人員中晚餐飲料等費用，均由甲方
    先行準備款項暫時墊付，並於施工現場支付之，爾後甲乙雙
    方再行核（結）算費用」、「第4 條：甲方於89年8 月24日
    貸與乙方之550 萬元，及本案工程進行中提列之週轉金700
    萬元，應由乙方支付年利率百分之18之利息給甲方... 」等
    語（見本院審理卷第92至93頁），則如係被告卯○○向湧進
    公司借用牌照，關於係爭停車土方工程之權利義務自應歸屬
    於卯○○，湧進公司何須承諾給付利潤予卯○○？卯○○又
    何須提供資金予湧進公司？尤可認本件係被告丁○○及未○○向湧進公司借牌承攬工程，嗣後因欠缺資金而與被告卯○○合作，由被告卯○○任經理人之永吉公司挹注資金，丁○○及未○○所借牌之湧進公司則擔保永吉公司獲取工程利潤
    甚明。
２、又就係爭停車場土方工程之實際運棄土方情形，依前述證人
    寅○○證稱工地是丁○○與未○○在處理的等情（見本院97
    年3 月6 日審理筆錄），及證人丙○○、洪文傑均證稱丁○○、未○○幾乎都在工地等情（見本院97年3 月6 日、5 月
    29日審理筆錄），暨被告丁○○自承工地的車輛、交通、人
    及工具都是伊找的，伊會告訴他們今天要挖多少土、要出幾
    輛車等情（見本院97年5 月29日審理筆錄），已堪認丁○○
    、未○○不僅係向湧進公司借牌承包係爭停車場土方工程者
    ，亦係實際在工地現場統籌調配運棄土方事宜之人無訛，業
    如前述。至公訴人雖舉證人寅○○另證稱：後來丁○○、未
    ○○有找永吉公司卯○○合作一起承包，事發後伊有介入處
    理，因為牌是伊的，伊所瞭解的情形是工作上的營運例如出
    土的運輸、出土的部分及發錢，都是永吉公司的卯○○及一
    位經理派人在工地負責等語（同見證人寅○○上開審理筆錄
    ），及證人丙○○另證稱：丁○○與未○○用湧進公司名義
    與德寶公司簽約，寅○○、卯○○後來才有看到，現場一開
    始是丁○○與未○○負責，後來卯○○也有加入負責，伊所
    謂負責是指現場開挖的機具及載運土方車輛的調度等語（同
    見證人丙○○上開審理筆錄），及證人即代表謹明公司與卯
    ○○簽立黑砂買賣合約書之巳○○（原名黃怡挺）證稱：伊
    跟卯○○買沙子，沙子是從臺北市中山14、15號公園那邊來
    的等語（見本院97年4 月24日審理筆錄），暨證人即共同被
    告丁○○證稱：後來載運棄土司機之運費，是由卯○○公司
    派人在臺北工地後門車隊出口發放等語（同見證人丁○○上
    開審理筆錄），而認被告卯○○亦係工地現場之實際負責人
    ，對於棄土運送至何處有實際調配權云云，惟查：證人寅○○自承係事發後才介入瞭解棄土未載至臺中神岡工地之事，
    因為牌是伊的等情（同見證人寅○○上開審理筆錄），該證
    人顯未參與土方實際運棄之經過，其所謂出土的運輸、出土
    的部分及發錢都是永吉公司在工地負責云云，洵屬推測之詞
    ，尚難遽採；又證人丙○○於審理中經續詰以是否確悉卯○○在工地現場負責何事時證稱：他負責什麼事情，伊不是很
    清楚，伊只曉得他有在現場，實際負責何項目伊不知道（同
    見證人丙○○上開審理筆錄），而證人即共同被告丁○○上
    開證詞亦僅能證明被告卯○○有代表永吉公司依前揭「工程
    費用分擔暨利潤保證契約書」，在工地現場支付載運費用，
    證人等之證詞均難證明被告卯○○實際負責工地現場統籌調
    配棄土運送事宜；再依證人巳○○於審理中復證稱：謹明公
    司與被告簽立黑砂買賣合約書所購買的是砂石而非土方，土
    跟砂是完全不一樣的東西，土方有分廢棄土與植栽土，砂石
    大部分用在回收作預拌混凝土，伊買砂石是要作預拌混凝土
    之用等語（同見證人上開審理筆錄），上開黑砂買賣合約書
    顯與棄土無關，亦難認被告卯○○對本案棄土運送事宜有何
    實際調配權。
３、再就係爭停車場土方工程運送憑單之實際處理情形，依前述
    證人丙○○證稱：伊有收過丁○○透過伊下面的人交付的運
    送憑單等情（見本院97年5 月29日審理筆錄），證人洪文傑
    證稱：丁○○、未○○均有交過運送憑單給伊等情（見本院
    97年3 月6 日審理筆錄），證人癸○○證稱：伊有收過從臺
    北工地寄來的包裹，上面註明請壬○○轉交臺中工地，後來
    是臺中工地的己○○過來拿的等情（見本院97年3 月6 日審
    理筆錄），證人午○○證稱：壬○○有透過己○○拿過整疊
    停管處的運送憑單，要求伊等在上面簽收蓋章，因有爭執而
    來回退過幾次，壬○○在補蓋章過程中曾爭執數量等情（見
    本院97年12月13日審理筆錄），證人寅○○於審理中證稱：
    丁○○曾向伊自承運送憑單是他們自己製作出來的等語（見
    本院97年3 月6 日審理筆錄），而被告丁○○亦於審理中供
    、證稱：伊有與壬○○協調以空白憑單補章，因為臺中工地
    是由壬○○介紹的，伊跟壬○○說請他向臺中工地催一下把
    單子弄回來讓臺北這邊報數量，回來時章已經蓋好了等語（
    見本院97年5 月29日審理筆錄），已堪認本案實際接觸偽造
    運送憑單事宜者為丁○○及壬○○無訛，業如前述。至公訴
    人舉證人午○○另證稱：丁○○與卯○○曾有來協商確認過
    進土數量等語（同見證人午○○上開審理筆錄），而認被告
    卯○○亦實際參與處理憑以向德寶公司請款之運送憑單云云
    ，惟查：證人午○○於審理中經續詰以卯○○究參與協商何
    事時證稱：從頭到尾都沒有看到卯○○參與運送憑單補蓋章
    之事，卯○○協商那次是反應說臺北工地已運了五萬多方米
    ，為何伊等會說只有500 多方米等語（同見證人上開審理筆
    錄），顯見被告卯○○係因誤認棄土確有運送至臺中C322A
    標工地，而與臺中C322A 標工程包商午○○爭執，並非於被
    告壬○○、丁○○要求臺中工地於空白運送憑單補章時參與
    ，自難認被告卯○○實際參與處理本案棄土運送憑單事宜。
４、綜上，本節依公訴人所舉之證據，尚難認被告卯○○係向湧
    進公司借牌承攬係爭停車場土方工程之人，或實際在工地現
    場統籌調配運棄土方事宜，或有實際參與棄土運送憑單處理
    ，不足認卯○○有公訴人所指之事實一之共同行使偽造私文
    書犯行。此外，複查無其他積極證據足證被告卯○○有此犯
    行。揆諸前揭說明，不能證明被告卯○○犯罪，依法應為無
    罪判決之諭知。
據上論斷，應依刑事訴訟法第299 條第1 項前段、第301 條第1
項，刑法第2 條第1 項前段、第28條、第216 條、第210 條、第
215 條、第219 條，修正前刑法第31條第1 項、第56條、第55條
、（90年1 月10日施行之刑法）第41條第1 項前段，刑法施行法
第1 條之1 ，中華民國96年罪犯減刑條例第2 條第1 項第3 款、
第7 條、第9 條，修正前罰金罰鍰提高標準條例第2 條，現行法
規所定貨幣單位折算新臺幣條例第2 條，判決如主文。
本案經檢察官鄧巧羚到庭執行職務
中    華    民    國    97    年       8    月    26   日
                  刑事第八庭審判長法  官  陳  德  民
                                  法  官  陳  芃  宇
                                  法  官  孫  曉  青
上正本證明與原本無異。
如不服本判決，應於判決送達後10日內（應抄附繕本）向本院提
出上訴狀（上訴書狀應敘述具體理由。上訴書狀未敘述上訴理由
者，應於上訴期間屆滿後二十日內補提理由書於原審法院。）。
                                  書記官  郭  錦  賢
中    華    民    國    97    年       8    月    26   日
附錄本案論罪科刑法條全文
中華民國刑法第216條
行使第210 條至第215 條之文書者，依偽造、變造文書或登載不
實事項或使登載不實事項之規定處斷。
中華民國刑法第210條
偽造、變造私文書，足以生損害於公眾或他人者，處5 年以下有
期徒刑。
中華民國刑法第215條
從事業務之人，明知為不實之事項，而登載於其業務上作成之文
書，足以生損害於公眾或他人者，處3 年以下有期徒刑、拘役或
500元以下罰金。
附表１：
(一)偽造之臺中C3224A標工程「棄土收料章」1枚
(二)偽造於臺北市剩餘土石方處理管制憑單共4524份上之C3224A標
  工程「棄土收料章」印文共4524枚、司機及收土員署押共9048
  枚
附表２：
(一)偽造於「營建工程剩餘土石方運送處理證明」共10545 份上之
  司機及收土員署押署押共21090 枚


司法院資訊處製作；財團法人民間司法改革基金會備份。
